臺灣臺中地方法院刑事判決
111年度交易字第504號
公  訴  人  臺灣臺中地方檢察署檢察官
被      告  張時立




上列被告因過失傷害案件，經檢察官提起公訴（111年度偵字第1
1767號），本院判決如下：
    主    文
張時立犯過失傷害罪，處有期徒刑貳月，如易科罰金，以新臺幣
壹仟元折算壹日。　
    犯罪事實
一、張時立於民國110年7月3日12時25分許，駕駛車牌號碼000-0
    000號自小客車，自臺中市○○區○○路0 段000 號前起駛，而
    欲往北進入快速道路匝道時，本應注意前後左右有無障礙或
    車輛行人，並應讓行進中之車輛行人優先通行，而依當時天
    候晴、日間自然光線、柏油路面乾燥、無缺陷、無障礙物，
    視距良好，客觀上並無不能注意之情事，竟疏未注意及此，
    即貿然起駛，適簡士豪騎乘車牌號碼000-000號普通重型機
    車，沿環中路2 段外側車道由南往北方向駛至該處，對張時
    立突然起駛之行為閃避不及，其機車前方遂與張時立自小客
    車左後方發生碰撞，造成簡士豪受有顏面骨閉鎖性骨折、臉
    部多處損傷、頸部挫傷、胸部挫傷、右側大腿擦傷、左側大
    腿擦傷等傷害。
二、案經簡士豪訴由臺中市政府警察局第六分局報告臺灣臺中地
    方檢察署檢察官偵查起訴。
    理    由
一、按被告以外之人於審判外之言詞或書面陳述，除法律有規定
    者外，不得作為證據，刑事訴訟法第159 條第1 項定有明文
     。又按被告以外之人於審判外之陳述，雖不符刑事訴訟法
    第 159條之1至第159條之4之規定，而經當事人於審判程序
    同意作為證據，法院審酌該言詞陳述或書面陳述作成時之情
    況，認為適當者，亦得為證據；當事人、代理人或辯護人於
    法院調查證據時，知有同法第159 條第1 項不得為證據之情
     形，而未於言詞辯論終結前聲明異議者，視為有前項之同
    意，刑事訴訟法第159 條之5 亦有明文，而該條規定之立法
    意旨，在於確認當事人對於傳聞證據有處分權，得放棄反對
    詰問權，同意或擬制同意傳聞證據可作為證據，屬於證據傳
    聞性之解除行為，如法院認為適當，不論該傳聞證據是否具
    備刑事訴訟法第159 條之1 至第159 條之4 所定情形，均容
    許作為證據，不以未具備刑事訴訟法第159 條之1 至第159 
    條之4 所定情形為前提（最高法院104 年度第3 次刑事庭會
    議決議參照）。本判決認定事實所引用之供述證據（含文書
    證據），檢察官、被告均不爭執其證據能力，亦未於言詞辯
    論終結前聲明異議，而本院審酌各該證據作成時之情況，並
    無 違法不當或證明力明顯過低之瑕疵，亦認以之作為證據
    應屬 適當，是依刑事訴訟法第159 條之5 規定，均有證據
    能力。
二、訊據被告對於上開犯罪事實坦承不諱，核與證人即告訴人簡
    士豪於警詢及檢察事務官詢問時指訴之情節相符，並道路交
    通事故現場圖、道路交通事故調查報告表㈠㈡各1 份、現場照
    片15張、行監視器錄影截圖照片2張在卷可稽。而告訴人因
    本件車禍受有顏面骨閉鎖性骨折、臉部多處損傷、頸部挫傷
    、胸部挫傷、右側大腿擦傷、左側大腿擦傷之傷害，有中國
    醫藥大學附設醫院診斷證明書1 份在卷可佐，是告訴人確係
    因本件交通事故而受前揭傷害乙節，應可認定。按汽車起駛
    前應顯示方向燈，注意前後左右有無障礙或車輛行人，並應
    讓行進中之車輛行人優先通行，道路交通安全規則第89條第
    1 項第7 款定有明文，被告駕駛自用小客車本應注意上開規
    定，且當時天候晴、日間自然光線、柏油路面乾燥、無缺陷
    、無障礙物，視距良好等情，有道路交通事故調查報告表㈠
    在卷可參，顯見被告於事發當時並無不能注意之情事，被告
    未注意及此，由路邊起駛未注意前後左右有無車輛、未讓行
    進中車輛優先通行，以致肇事，其有過失甚明。又告訴人確
    因本件車禍而受傷，被告之過失行為與告訴人之傷害間有相
    當因果關係。本案事證業臻明確，被告犯行堪以認定，應予
    依法論科。
三、核被告所為，係犯刑法第284 條前段之過失傷害罪。被告肇
    事後，在有偵查權限之人知悉上開車禍犯罪人之前，向前往
    現場處理之臺中市政府警察局第六交通分隊警員承認為肇事
    者，而接受裁判，此有臺中市政府警察局道路交通事故肇事
    人自首情形紀錄表1 紙在卷足憑，核與自首之要件相當，爰
    依刑法第62條前段規定減輕其刑。爰審酌被告因一時疏忽之
    過失駕車行為致發生本案車禍，並造成告訴人受有前揭之傷
    勢，當予以責難，惟被告犯後終能坦承犯行，態度尚可，並
    考量告訴人所受之傷勢、被告之智識程度及家庭經濟狀況等
    一切情狀，量處如主文所示之刑，並諭知易科罰金之折算標
    準，以資懲儆。
據上論斷，應依刑事訴訟法第299 條第1 項前段，刑法第284 條
前段、第62條前段、第41條第1 項前段，刑法施行法第1 條之1 
，判決如主文。
本案經檢察官詹益昌提起公訴，檢察官林文亮到庭執行職務。
中　　華　　民　　國　　111 　年　　5 　　月　　27　　日
                  刑事第十六庭  法  官  江彥儀
　　　　　　　　　
以上正本證明與原本無異。
如不服本判決應於收受送達後20日內向本院提出上訴書狀，並應
敘述具體理由；其未敘述上訴之理由者，應於上訴期間屆滿後20
日內向本院補提理由書（均須按他造當事人之人數附繕本）「切
勿逕送上級法院」。
告訴人或被害人如不服判決，應備理由具狀向檢察官請求上訴，
上訴期間之計算，以檢察官收受判決正本之日起算。
　　　                        　書記官   曾靖文
中　　華　　民　　國　　111 　年　　5 　　月　　27　　日
附錄本案論罪科刑法條：
中華民國刑法第284條
因過失傷害人者，處1年以下有期徒刑、拘役或10萬元以下罰金
；致重傷者，處3年以下有期徒刑、拘役或30萬元以下罰金。